【裁判字號】    90,抗,522
【裁判日期】    901025
【裁判案由】    聲明異議
【裁判全文】
臺灣高等法院刑事裁定                                九十年度抗字第五二二號
    抗  告  人
    即  聲明人  甲○○
右抗告人因檢察官執行指揮不當，聲明異議事件，不服臺灣板橋地方法院九十年度聲
字第二四五六號，中華民國九十年九月四日第一審裁定，提起抗告，本院裁定如左：
    主  文
抗告駁回。
    理  由
一、本件聲明及抗告意旨略以：抗告人即聲明異議人甲○○因違反毒品危害防制條例
    案件，經臺灣板橋地方法院以八十九年度重簡字第一號判處有期徒刑四月，如易
    科金以三百元折算一日確定，經臺灣板橋地方法院檢察署檢察官以八十九年度執
    緝午字第一二五一號指揮書自九十年四月二十四日發交執行迄今，惟該指揮書執
    行期滿日為九十年八月二十三日，應在同年八月二十四日中午十二時之前釋放受
    刑人，但受刑人期滿日業已逾時，卻未見釋放，且未接獲及簽收其他指揮書，依
    法院辦理刑事訴訟案件應行注意事項第二十六項規定，羈押被告所用之押票應載
    明法定必須記載事項，命被告按捺指印並應備押票二聯以一聯交被告或其家屬，
    伊迄今未收受任何指揮書，有損害人身自由之事實，故援引刑事訴訟法第四百八
    十四條之規定認檢察官之執行有所不當，聲明異議，請法院恩准提審聲明人當庭
    釋放云云。
二、經查：
  (一)本件聲明人甲○○於八十八年十月間，在臺北縣泰山鄉○○路○段三五二巷二十
    弄三號，連續施用第二級毒品安非他命，經原審法院三重簡易庭以八十九年度重
    簡字第一號判處有期徒刑四月，如易科罰金以三百元折算一日，並於八十九年五
    月二十九日確定，聲明人先於八十九年五月十九日起至同年八月十五日止至臺灣
    臺北戒治所執行觀察勒戒及強制戒治，嗣停止戒治出所後，再經臺灣板橋地方法
    院檢察署執行檢察官以八十九年度執緝午字第一二五一號指揮書送監執行，刑期
    自九十年四月二十四日起算迄同年八月二十三日止（指揮書執畢日期）。詎聲明
    人仍不知悛悔，復於前揭刑之執行前之停止戒治付保護管束期間，於八十九年七
    月四日，在前址，施用第二級毒品安非他命一次，嗣經原審法院以八十九年度易
    字第三五０二號判決判處有期徒刑七月，聲明人上訴，經本院於九十年七月十日
    以九十年度上易字第一四０四號判決駁回上訴確定。迨臺灣板橋地方法院檢察署
    執行檢察官以九十年執寅字第四六０三號指揮書接續前揭指揮書之後分別執行，
    刑期自九十年八月二十四日起至九十一年三月二十三日止（指揮書執畢日期）等
    情，有台灣高等法院檢察署刑案紀錄簡覆表、本院被告全國前案紀錄表、原審法
    院三重簡易庭八十九年度重簡字第一號刑事簡易判決書、原審法院八十九年度易
    字第三五０二號刑事判決書、本院九十年度上易字第一四０四號刑事判決書、臺
    灣板橋地方法院檢察署檢察官戒治處分八十八年度戒執字第一二八號執行指揮書
    、同署八十九年執緝午字第一二五一號執行指揮書及九十年執寅字第四六０三號
    執行指揮書等各一份附於原審卷內可稽，並經原審調閱各該卷宗審查無訛。
  (二)按指揮執行，應以指揮書附具裁判書或筆錄之繕本或節本為之。但執行刑罰或保
    安處分以外之指揮，毋庸制作指揮書者，不在此限，刑事訴訟法第四百五十八條
    定有明文。是指揮執行在原則上應由檢察官製作指揮書為之，其應由檢察官製作
    ，指揮書指揮執行時，應以檢察官製作指揮書之日為指揮執行日期，其毋庸製作
    指揮書指揮執行者，則應以檢察官命令開始執行之日，為指揮執行日期。又因裁
    判之執行，關係於人民之生命、自由、財產，為免發生錯誤，自應以書面為之，
    以召慎重，及所以須附具裁判書，或筆錄之繕本或節本者，乃使實施執行之機關
    ，知其裁判之內容，而免有錯誤之情事發生。本件聲明人於台灣板橋地方法院檢
    察署檢察官指揮台灣台北監獄台北分監執行聲明人於八十八年十月間所犯施用第
    二級毒品安非他命罪之刑四月中，經該署檢察官於九十年八月二十一日接續執行
    前揭八十九年七月間所犯施用第二級毒品罪之刑七月，並無發生錯誤情事，已如
    前述，而執行檢察官核發指揮書執行前開有期徒刑七月，係屬刑之執行，並非執
    行羈押，並無法院辦理刑事訴訟案件應行注意事項第二十六項之適用，台灣板橋
    地方法院檢察署九十年度執寅字第四六０三號檢察官所發之指揮書執行，並無不
    當，其聲明異議，自屬無理，應予駁回。
三、原審法院認其聲明異議並無理由，裁定駁回，於法並無不合。抗告人即聲明人抗
    告意旨，仍執前詞，指摘原裁定不當，為無理由，應予駁回。
據上論斷，依刑事訴訟法第四百十二條，裁定如主文。
中    華    民    國       九十     年    十      月   二十五   日
                            臺灣高等法院刑事第六庭
                                審判長法  官  陳  春  秋
                                      法  官  王  麗  莉
                                      法  官  徐  培  元
右正本證明與原本無異。
不得再抗告。
                                      書記官  秦  仲  芳
中      華      民      國      九十     年    十     月     二十九     日


司法院資訊處製作；財團法人民間司法改革基金會備份。
